臺灣臺北地方法院小額民事判決
110年度北小字第2516號
原      告  卓朙珠
被      告  朱東陽
訴訟代理人  陳建勝
上列當事人間請求損害賠償事件，本院於民國110年9月1日言詞
辯論終結，判決如下：
    主　　　文
被告應給付原告新臺幣壹萬參仟玖佰陸拾參元。
原告其餘之訴駁回。
訴訟費用新臺幣壹仟元，由被告負擔其中新臺幣陸佰陸拾元，餘
由原告負擔。
本判決第一項得假執行。被告如以新臺幣壹萬參仟玖佰陸拾參元
為原告預供擔保後，得免為假執行。
    事實及理由
一、原告起訴主張略以：被告於民國109年11月17日上午8時28分
    許，駕駛車牌000-0000號計程車，行經臺北市大安區新生南
    路2段與和平東路2段交岔路口，與原告駕駛之車牌000-0000
    號計程車（下稱系爭車輛）發生碰撞，致系爭車輛受損。系
    爭車輛經原告送廠估修，需支出必要修復費用新臺幣（下同
    ）1萬1,230元，並有5日不能營業損失9,000元，爰依侵權行
    為損害賠償之法律關係請求等語，並聲明：被告應給付原告
    2萬1,230元。
二、被告則以：系爭車輛車損部分應扣除折舊，又估價單工時僅
    12小時而已，對於肇事責任無意見等語置辯。
三、得心證之理由：
　㈠原告主張被告於上開時、地，駕駛車牌號碼000-0000號計程
    車，與原告駕駛之系爭車輛發生碰撞而肇事等事實，有原告
    提出之道路交通事故當事人登記聯單、初步分析研判表、現
    場圖、現場與車損照片等件影本為證（卷第15-29頁），並
    經本院依職權向臺北市政府警察局交通警察大隊調取本件交
    通事故相關案卷查閱屬實（卷第57-75頁），且為被告所不
    爭執，自堪信為真實。
　㈡按汽車行駛時，駕駛人應注意車前狀況及兩車並行之間隔，
    並隨時採取必要之安全措施；道路交通安全規則第94條第3
    項前段定有明文。次按因故意或過失，不法侵害他人之權利
    者，負損害賠償責任；汽車、機車或其他非依軌道行駛之動
    力車輛，在使用中加損害於他人者，駕駛人應賠償因此所生
    之損害，但於防止損害之發生，已盡相當之注意者，不在此
    限；為民法第184條第1項前段、第191條之2所明定。查被告
    駕駛車輛行經肇事地點，未注意車前狀況，致與系爭車輛發
    生碰撞而肇事，被告對於防止損害之發生顯未盡相當之注意
    ，就本件交通事故之發生自有過失，且被告之過失行為與系
    爭車輛所受損害間有相當因果關係，被告應負侵權行為損害
    賠償責任。
　㈢次按，不法毀損他人之物者，被害人得請求賠償其物因毀損
    所減少之價額，民法第196條定有明文。又依民法第196條請
    求賠償物被毀損所減少之價額，得以修復費用為估定之標準
    ，但以必要者為限（例如︰修理材料以新品換舊品，應予折
    舊），有最高法院77年度第9次民事庭會議決議可資參照。
    查原告所有之系爭車輛因本件車禍受損，經評估修復費用1
    萬1,230元，其中零件820元、鈑金3,388元、烤漆7,022元，
    有北都汽車股份有限公司南港服務廠出具之估價單在卷（卷
    第31頁），而系爭車輛於109年3月出廠，迄至109年11月17
    日事故發生時止，已出廠8月，有道路交通事故補充資料表
    為憑（卷第63頁），系爭車輛既以新零件更換被毀損之舊零
    件，自應將折舊予以扣除。依行政院所頒「固定資產耐用年
    數表」及「固定資產折舊率表」之規定，運輸業用客車、貨
    車之耐用年數為4年，原告所有之系爭車輛依上開固定資產
    耐用年數表及固定資產折舊率表規定，修復費用中零件部分
    扣除附表所示折舊金額後為581元，加計工資等費用後共1萬
    0,991元，屬必要之修理費用，原告就此部分主張，應予准
    許。至於原告主張受有5日不能營業之損失云云，惟原告於
    審理時自承系爭車輛尚未送修，且依其所提出之估價單記載
    修理工時共12小時，認本件因修車而不能營業之日數應以2
    日計算為適當，原告主張逾2日之營業損失部分，應屬無據
    。再查系爭車輛排氣量在2,000cc以下，而依臺北市稅捐稽
    徵處查定臺北市計程車2,000cc以下每日平均營業收入為1,4
    86元，有估價單、臺北市稅捐稽徵處書函存卷可佐，故原告
    所受不能營業損失為2,972元（計算式：1,486×2＝2,972）。
    從而，原告請求被告給付1萬3,963元（計算式：10,991＋2,9
    72＝13,963）之損害賠償，自屬正當。
　㈣綜上所述，原告依侵權行為損害賠償之法律關係，請求被告
    給付原告1萬3,963元，為有理由，應予准許，逾此範圍則屬
    無據，應予駁回。
四、本件事證已臻明確，兩造其餘攻擊防禦方法，於本判決結果
    不生影響，爰不一一論述，併此敘明。
五、本件原告勝訴部分係就民事訴訟法第436條之8適用小額訴訟
    程序所為被告敗訴之判決，依同法第436條之20規定，應依
    職權宣告假執行，並依同法第436條之23準用第436條第2項
    ，適用同法第392條第2項規定，依職權宣告被告如以主文第
    4項所示金額為原告預供擔保，得免為假執行。
六、訴訟費用負擔之依據：民事訴訟法第79條。本件訴訟費用額
    ，依後附計算書確定如主文所示金額。
中　　華　　民　　國　　110 　年　　9 　　月　　15　　日
　　　　　　　　　臺灣臺北地方法院臺北簡易庭
　　　　　　　　　　　　　　　法　官　蔡玉雪
以上正本證明與原本無異。
如不服本判決，須以違背法令為理由，於判決送達後20日內向本
庭提出上訴狀（應按他造當事人之人數附繕本）；如委任律師提
起上訴者，應一併繳納上訴審裁判費。
中　　華　　民　　國　　110 　年　　9 　　月　　15　　日
　　　　　　　　　　　　　　　書記官　陳黎諭
計   算   書：
項　　　　目 金額（新臺幣） 備　　註 第一審裁判費 1,000元 原告部分勝訴，故訴訟費用中660元由被告負擔，其餘340元由原告負擔。 合　　　　計 1,000元  
附表（零件折舊計算式，元以下四捨五入）：
第一年折舊：820×0.438×8/12＝239元；
折舊後殘值：820－239＝581元。
附錄：
一、民事訴訟法第436條之24第2項：
　　對於小額程序之第一審裁判上訴或抗告，非以其違背法令為
    理由，不得為之。
二、民事訴訟法第436條之25：
　　上訴狀內應記載上訴理由，表明下列各款事項：
    ㈠原判決所違背之法令及其具體內容。
    ㈡依訴訟資料可認為原判決有違背法令之具體事實。